臺灣基隆地方法院刑事判決　　　　　　　100年度訴字第212號
公　訴　人　臺灣基隆地方法院檢察署檢察官
被　　　告　周志偉
上列被告因違反毒品危害防制條例案件，經檢察官提起公訴（10
0 年度毒偵字第177 號），並經本院合議庭裁定改行簡式審判程
序，判決如下：
    主  文
周志偉施用第一級毒品，累犯，處有期徒刑捌月，扣案之海洛因
貳包（驗餘淨重合計零點伍公克）連同包裝袋均沒收銷燬。
    犯罪事實及理由
一、犯罪事實：
    引用檢察官起訴書犯罪事實欄之記載（如附件），並將標題
    二第7 行之「毒品」補充更正為「第二級毒品甲基安非他命
    」，另補充構成累犯之罪刑執行情形：「周志偉復因施用第
    一、二級毒品及持有第一級毒品案件，經臺灣基隆地方法院
    以99年度訴字第559 號判決分別判處有期徒刑4 月、4 月、
    2 月，應執行有期徒刑7 月確定，甫於99年12月28日易科罰
    金執行完畢」。
二、證據名稱：
    引用檢察官起訴書證據並所犯法條欄標題一證據清單之記載
    （如附件），另補充「被告周志偉於本院準備程序及審理時
    所為自白」及「臺灣高等法院被告前案紀錄表」。
三、量刑理由：
  (一)審酌被告施用毒品本屬自戕行為，未對他人法益造成明顯而
    立即之危害，犯後坦承犯行，節省司法資源，態度良好，惟
    其已有因施用毒品受觀察勒戒、強制戒治處分及多次刑罰執
    行之紀錄，最近一次施用第一級毒品案件則經本院以99年度
    訴字第985 號判決判處有期徒刑7 月確定，有臺灣高等法院
    被告前案紀錄表可參，本案行為更係於前案判決後1 個月內
    所犯，可見其意志力薄弱，從未能徹底戒絕毒品，故有必要
    科以相當程度之刑罰，兼衡被告有搶奪、竊盜、侵占遺失物
    、過失傷害、肇事逃逸等前科之素行，高職畢業學歷之智識
    程度，業工、離婚之生活狀況等一切情狀，量處如主文所示
    之刑。
  (二)扣案之海洛因2 包（驗餘淨重合計0.35公克）均屬第一級毒
    品，既經查獲，且係供被告施用而與本案有關，應依毒品危
    害防制條例第18條第1 項前段沒收銷燬之；其包裝袋內均會
    有極微量毒品殘留，應整體視為毒品，連同袋內毒品併沒收
    銷燬（臺灣高等法院暨所屬法院96年法律座談會刑事類提案
    第18號研討結果參照）。至扣案之吸食器1 組，顯非被告施
    用海洛因所用器具，被告亦供稱係以前施用安非他命（然觀
    諸被告前案紀錄表及相關判決，其所施用之第二級毒品應係
    甲基安非他命）所留下之物，堪認與本案犯罪事實無關，爰
    不予宣告沒收，附此敘明。
四、應適用之法條：
  (一)刑事訴訟法第273 條之1 第1 項、第299 條第1 項前段、第
    310 條之2 、第454 條。
  (二)毒品危害防制條例第10條第1 項、第18條第1 項前段。
  (三)刑法第11條前段、第47條第1 項。
五、本判決書係依刑事訴訟法第310 條之2 準用同法第454 條第
    1 、2 項製作，僅記載當事人欄、主文、犯罪事實、證據名
    稱、應適用之法條，犯罪事實及證據部分並得引用檢察官起
    訴書之記載。
本案經檢察官李辛茹到庭執行職務。
中    華    民    國   100    年    4     月    20    日
                  刑事第二庭  法  官  羅貞元
以上正本證明與原本無異。
如不服本判決應於收受送達後10日內向本院提出上訴書狀，並應
敘述具體理由；其未敘述上訴理由者，應於上訴期間屆滿後20日
內向本院補提理由書(均須按他造當事人之人數附繕本)「切勿逕
送上級法院」。
中    華    民    國   100    年    4     月    20    日
                              書記官  陳虹
附件：
臺灣基隆地方法院檢察署檢察官起訴書
                                    100年度毒偵字第177號
    被      告  周志偉  男  35歲（民國○○年○月○日生）
                        住基隆市○○區○○路28巷16號
                        （另案於法務部矯正署基隆看守所羈
                        押中）
                        國民身分證統一編號：Ｚ000000000號
上列被告因違反毒品危害防制條例案件，業經偵查終結，認應提
起公訴，茲敘述犯罪事實、證據並所犯法條如下：
        犯罪事實
一、周志偉前因施用毒品案件，經臺灣基隆地方法院裁定送觀察
    、勒戒後，因有繼續施用毒品之傾向，再經同法院裁定令入
    戒治處所強制戒治，於民國91年2月13日執行完畢，並由本
    署檢察官以91年度戒毒偵字第27號為不起訴處分確定；又因
    肇事逃逸、過失致重傷及施用第二級毒品等案件，分別經臺
    灣高等法院及臺灣基隆地方法院判處有期徒刑1年2月、1年
    及3月確定，上開三罪再經臺灣基隆地方法院裁定應執行有
    期徒刑2年2月確定，嗣接續執行臺灣基隆地方法院就其另犯
    施用第一級毒品案件而判決確定之有期徒刑7月，於95年1月
    5日假釋出監；再於假釋期間因施用第一、二級毒品案件，
    經臺灣基隆地方法院以95年度訴字第382號判決分別判處有
    期徒刑6月及4月，應執行有期徒刑8月確定；前開假釋遂經
    撤銷而執行殘刑，並接續執行前述假釋期間所犯各罪之應執
    行刑（嗣因中華民國九十六年罪犯減刑條例於96年7月16日
    施行，經臺灣基隆地方法院裁定均減其宣告刑二分之一，及
    定應執行有期徒刑4月確定），於96年7月20日執行完畢。另
    因施用第一、二級毒品案件，再經臺灣基隆地方法院以97年
    度訴字第1260號判決分別判處有期徒刑7月及3月，應執行有
    期徒刑9月確定，於98年11月5日執行完畢。
二、詎其猶不知悔改，復基於施用第一級毒品海洛因之犯意，於
    100年1月17日下午1、2時許，在其位於基隆市○○區○○路
    28巷16號住處內，以將海洛因加水置於針筒內注射於身體之
    方式，施用海洛因一次。嗣於同日（17日）下午6時30分許
    ，為警持搜索票於上開處所執行搜索，查獲在場之周志偉，
    並扣得海洛因2包（合計驗餘淨重0.3500公克）及其所有供
    施用毒品之器具吸食器1組。另經員警採集其尿液送驗結果
    ，呈嗎啡陽性反應，始悉上情。
三、案經基隆市警察局第四分局報告偵辦。
        證據並所犯法條
一、證據清單及待證事實
┌──┬───────────┬───────────┐
│編號│證    據    名    稱  │  待  證   事   實    │
├──┼───────────┼───────────┤
│ 一 │被告周志偉於警詢及偵查│坦承上揭施用第一毒品海│
│    │中之自白。            │洛因及扣案之海洛因及吸│
│    │                      │食器係其所有之犯行。  │
├──┼───────────┼───────────┤
│ 二 │1.臺灣尖端先進生技醫藥│被告於100年1月17日下午│
│    │  股份有限公司100年2月│6時30分為警查獲所採集 │
│    │  10日尿液檢體編號第10│之尿液檢體，經送驗結果│
│    │  0019號濫用藥物檢驗  │呈海洛因之代謝物嗎啡陽│
│    │  報告1份。           │性反應，證明被告確有施│
│    │2.基隆市警察局第四分局│用海洛因之事實。      │
│    │  偵辦毒品案件尿液檢體│                      │
│    │  對照表1紙。         │                      │
├──┼───────────┼───────────┤
│ 三 │1.扣案之海洛因2小包（ │證明扣案之白色粉末2包 │
│    │  合計驗餘淨重0.3500公│含有海洛因成分及被告施│
│    │  克）。              │用及持有第一級毒品海洛│
│    │2.交通部民用航空局航空│因之事實。            │
│    │  醫務中心100年2月21日│                      │
│    │  航藥鑑字第1000761號 │                      │
│    │  毒品鑑定書。        │                      │
├──┼───────────┼───────────┤
│ 四 │扣案之吸食器1組。     │佐證被告施用海洛因之事│
│    │                      │實。                  │
├──┼───────────┼───────────┤
│ 五 │1.刑案資料查註紀錄表1 │證明被告於91年2月13日 │
│    │  份。                │強制戒治執行完畢釋放後│
│    │2.全國施用毒品案件紀錄│5年內，多次再犯施用毒 │
│    │  表1份。             │品案件，為法院判決有罪│
│    │3.矯正簡表。          │確定後，再犯本件施用毒│
│    │                      │品案件之事實。        │
└──┴───────────┴───────────┘
二、核被告所為，係違反毒品危害防制條例第10條第1項之施用
    第一級毒品罪嫌。其持有第一級毒品之低度行為，應為其施
    用第一級毒品之高度行為所吸收，不另論罪。又被告曾受有
    期徒刑之執行完畢，有刑案資料查註紀錄表可參，其於5年
    以內故意再犯本件有期徒刑以上之罪，為累犯，請依刑法第
    47條第1項之規定加重其刑。扣案之海洛因2小包（合計驗餘
    淨重0.3500公克），請依同條例第18條第1項前段規定宣告
    沒收銷燬之。至扣案之吸食器1組，為被告所有供施用毒品
    犯罪所用之物，業據被告自承在卷，請依刑法第38條第1項
    第2款規定宣告沒收。
三、依毒品危害防制條例第23條第2項、刑事訴訟法第251條第1
    項提起公訴。
    此致
臺灣基隆地方法院
中    華    民    國  100    年    2    月     25    日
                            檢察官   林秋田
本件正本證明與原本無異
中    華    民    國   100    年    3     月    8     日
                            書記官   魯婷芳
附錄所犯法條：
毒品危害防制條例第10條
施用第一級毒品者，處 6 月以上 5 年以下有期徒刑。
施用第二級毒品者，處 3 年以下有期徒刑。